臺灣高雄地方法院小額民事判決
111年度雄小字第2385號
原      告  晨旭企業管理顧問股份有限公司

法定代理人  偕漢佳  


訴訟代理人  邱偉智  
被      告  林琪蓓  
上列當事人間清償電信費事件，本院於民國111年11月22日言詞
辯論終結，判決如下：
    主  文
一、被告應給付原告新臺幣壹萬零玖佰捌拾肆元，及其中新臺幣
　　壹仟捌佰捌拾參元自民國一百一十一年八月二十三日起至清
    償日止，按週年利率百分之五計算之利息
二、訴訟費用新臺幣壹仟元由被告負擔。
三、本判決得假執行。但被告如以新臺幣壹萬零玖佰捌拾肆元供
    擔保後，得免為假執行。
    事實及理由
一、原告主張：被告前於107年間向原債權人遠傳電信股份有限
    公司(下稱遠傳電信)申請租用行動電話門號0000000000號(
    下稱系爭門號)，使用至107年8月帳單逾期日止，積欠電信
    費新臺幣(下同)1,883元及專案補貼款9,101元，共計10,984
    元未為給付，遠傳電信已於109年12月10日將債權讓與原告
    ，並於109年12月10日通知被告，經催告被告仍未給付電信
    費，爰依電信費及債權讓與法律關係，請求被告給付積欠之
    款項。聲明：被告應給付原告10,984元，及其中1,883元自
    起訴狀繕本送達翌日起至清償日止，按週年利率5%計算之利
    息。
二、被告則以：被告沒有申請系爭門號使用，被告否認申請書上
    被告簽名之真正等語。聲明：原告之訴駁回。
三、本院的判斷：
　㈠按私文書應由舉證人證其為真正，民事訴訟法第357條定有明
    文。是有關私文書之真正，如他造當事人有爭執者，則舉證
    人應負證其真正之責。惟應證之事實雖無直接證據足資證明
    ，但可依經驗法則由已明瞭之間接事實，推定其真偽。是以
    證明應證事實之證據資料，並不以可直接單獨證明之直接證
    據為限，凡先綜合其他情狀，證明某事實，再由某事實為推
    理的證明應證事實，而該間接事實與應證事實之間，依經驗
    法則及論理法則已足推認其有因果關係存在者，自非以直接
    證明應證事實為必要（最高法院98年度台上字第2035號判決
    意旨參照）。
　㈡原告主張系爭門號係由被告所申辦，經提出客戶基本資料申
    請書、被告之身分證及健保卡、電信費繳款通知單、債權讓
    與證明書及讓與通知書等件為證（卷第15至31頁），被告對
    上開行動通信業務服務申請書所附之國民身分證、健保卡為
    其所有之事實並未爭執，僅以非其申辦門號及簽名，且不知
    為何可以有人持其雙證件及以其現仍使用之手機門號填載於
    系爭門號申請書上，用以申辦系爭門號；查，身分證及健保
    卡為重要證件應為通常之人均可知悉之理，被告既自陳用以
    申辦系爭門號之身分證及健保卡確為其所有，申請書填載之
    門號為其現仍持續使用之門號，又不知為何有人得以持有其
    雙證件，被告所辯極不合理；況系爭門號上填載唯一之住址
    為被告之戶籍地，且被告自陳一直住在戶籍地，則其抗辯從
    未曾收到帳單資料亦顯不合理，所為抗辯已難採信。
　㈢再者，被告既自陳辦理系爭門號時上填寫之行動電話號碼確
    實為其持續使用迄今之門號，則如非被告本人前往申辦，何
    以得持被告雙證件且得以同時正確填載被告當時使用之手機
    門號作為申辦作業聯絡之用，同時可以持有被告雙證件及確
    實使用之門號用以辦理系爭門號，如非被告本人辦理，或經
    被告同意授權他人持以申辦之人，顯難以同意知悉被告使用
    之門號，又同時持有被告雙證件；被告所辯並不合理而不足
    採。
　㈣被告雖否認系爭門號上簽名為其所為，惟依上開說明，縱非
    被告本人辦理，亦係經被告授權他人辦理方為合理；況依被
    告本人111年11月22日當庭書寫之簽名筆跡，以肉眼判斷，
    亦與系爭門號申請書上簽名方式相似，是依上開相關證據資
    料調查結果，堪認被告上開所為抗辯並無足採。
四、綜上所述，系爭門號既可認定應為被告申辦使用，且該等門
    號各期帳單繳款期限迄今，被告並未依約繳納還款，則原告
    受讓該等債權及為債權讓與通知後，依據兩造間電信設備租
    用法律關係，請求被告給付積欠之電信費及專案補貼款10,9
    84元，及其中1,883元自起訴狀繕本送達翌日之111年8月23
    日起(卷第41頁)至清償日止，按週年利率5%計算之利息，即
    有理由而應予准許。
五、本件係適用小額程序所為被告敗訴之判決，依民事訴訟法第
    436 條之20規定，法院應依職權宣告假執行。並由本院依民
    事訴訟法第392 條第2 項之規定，依職權宣告被告為原告預
    供擔保，得免為假執行。本件因事證已臻明確，兩造其餘主
    張陳述併所提之證據，經核對判決結果均不生影響，不再一
    一論述，附此說明。
六、結論：原告之訴為有理由。本件訴訟費用1,000 元，依民事
    訴訟法第78條規定，應由被告負擔。
中　　華　　民　　國　　111 　年　　12　　月　　6 　　日
                  高雄簡易庭　法　官    林玉心
以上正本係照原本作成。
民事訴訟法第436 條之24第2 項：對於本判決之上訴，非以違背
法令為理由，不得為之。如對本判決上訴，須於判決送達後20日
內向本院提出上訴狀，並須表明原判決所違背之法令及其具體內
容與依訴訟資料可認為原判決有違背法令之具體事實之上訴理由
。（均須按他造當事人之人數附繕本）。
中　　華　　民　　國　　111 　年　　12　　月　　6 　　日
                              書記官    李月君